臺灣臺北地方法院民事裁定
111年度抗字第52號
抗  告  人  展雲事業股份有限公司

法定代理人  鍾克信  
相  對  人  林麗芬  
上列當事人間聲請本票裁定事件，抗告人對於民國110年11月26
日本院所為110年度司票字第18702號裁定提起抗告，本院裁定如
下：
    主  文
抗告駁回。
抗告程序費用新臺幣壹仟元由抗告人負擔。
    理  由
一、按執票人向本票發票人行使追索權時，得聲請法院裁定後強
    制執行，票據法第123條定有明文。又按本票執票人依前開
    規定，聲請法院裁定許可對發票人強制執行，性質上係屬非
    訟事件，此項聲請及抗告法院之裁定，僅依非訟事件程序，
    就本票形式上之要件是否具備予以審查為已足，並無確定實
    體上法律關係存否之效力，如發票人就票據債務之存否有爭
    執時，應由發票人另提起確認之訴，以資解決（最高法院57
    年台抗字第76號、56年台抗字第714號裁定要旨參照）。而
    免除作成拒絕證書之本票，執票人聲請裁定准予強制執行時
    ，毋庸提出已為付款提示之證據，票據債務人如主張本票未
    經執票人提示，依票據法第124條準用同法第95條但書之規
    定，應由其負舉證之責（最高法院72年度台上字第598號、8
    4年度台抗字第22號裁定參照）。
二、相對人於原法院聲請意旨略以：伊執有抗告人於民國110年7
    月30日所簽發，內載憑票支付金額新臺幣（下同）22萬5,00
    0元、到期日為110年11月22日，暨免除作成拒絕證書之本票
    1紙（下稱系爭本票）。詎經伊提示未獲付款，爰聲請裁定
    就上開金額准許強制執行等語。原裁定以其聲請與票據法第
    123條規定相符，准許強制執行。
三、抗告人抗告意旨略以：伊從未簽發系爭本票，更未接獲相對
    人為付款之提示，相對人不得行使追索權，爰提起本件抗告
    ，請求廢棄原裁定等語。
四、經查：
　㈠本件相對人主張之事實，業據其提出與所述相符之系爭本票1
    紙為據，原法院就系爭本票為形式上審查，認已具備本票各
    項應記載事項，合於票據法第120條第1項規定，屬有效之本
    票，乃依同法第123條裁定准許為強制執行，核無不合。
　㈡抗告人雖爭執系爭本票並非其所簽發，惟無論是否屬實，核
    屬對系爭本票實體上之爭執，尚非本件非訟事件程序所得審
    究，依前揭說明，應由抗告人另行提起訴訟以資解決。
　㈢抗告人另爭執相對人未提示系爭本票，然系爭本票既已載明
    「本本票免除作成拒絕證書」（見原法院卷第11頁），依前
    揭規定及說明，相對人聲請法院裁定就系爭本票准予強制執
    行時，即無須提出已為付款提示之證據，而應由抗告人就相
    對人未為提示負舉證之責，惟抗告人主張相對人未為系爭本
    票之提示，並未提出具體事證以實其說，則其所為相對人未
    為付款提示而不得行使追索權之抗辯亦無足取。
　㈣從而，原法院裁定准予系爭本票強制執行，並無不當，抗告
    意旨指摘原裁定不當，求予廢棄，為無理由，應予駁回。
五、據上論結，本件抗告為無理由，依非訟事件法第21條第2項
    、第24條第1項、第46條，民事訴訟法第495條之1第1項、第
    449條第1項、第78條、第95條，裁定如主文。
中　　華　　民　　國　　111 　年　　 1　　月　　25　　日
                  民事第九庭  審判長法　官    林玲玉
　　　　　　　　　　　　　　　　　　法  官    翁偉玲
　　　　　　　　　　　　　　　　　　法  官    莊仁杰
　　　　　　　　　　　　　　　　　　
以上正本係照原本作成。　　　　　　　　　　　　　　　　　
本裁定不得抗告。
中　　華　　民　　國　　111 　年　　 1　　月　　25　　日
                                    書記官    徐語姍